【裁判字號】    90,易,570
【裁判日期】    900928
【裁判案由】    毒品危害防制條例
【裁判全文】
臺灣士林地方法院刑事判決                            九十年度易字第五七號
    公  訴  人  臺灣士林地方法院檢察署檢察官
    被      告  甲○○
右列被告因毒品危害防制條例案件，經檢察官聲請簡易判決處刑（九十年度偵字第三
五號），本院認不宜以簡易判決處刑，移送本院刑事庭適用通常程序審理，暨臺灣士
林地方法院檢察署檢察官移請併案審理 (九十年度毒偵字第四０二號、九十年度毒偵
字第六六八號)，本院判決如左：
    主  文
甲○○連續施用第二級毒品，累犯，處有期徒刑陸月，如易科罰金，以參佰元折算壹
日。
    事  實
一、甲○○曾於民國八十五年間因違反麻醉藥品管理條例案件，經本院判處有期徒刑
    四月確定，於八十六年六月十一日執行完畢。嗣於八十八年間因施用第二級毒品
    安非他命，先後二次經本院裁定送觀察勒戒後，均認無繼續施用傾向，由台灣士
    林地方法院檢察署檢察官分別於八十八年八月十日及八十九年五月八日，以八十
    八年度偵字第四七三三號、八十八年度毒偵字第一二三八號不起訴處分確定後，
    猶不知悔改，基於概括犯意，先於八十九年十一月十六日約十八時至十九時許，
    在台北市○○區○○街五０二巷十四弄十一號四樓住處，非法施用第二級毒品安
    非他命一次，嗣再於八十九年十二月九日約十八時至十九時許，在前開住處再施
    用第二級毒品安非他命一次，復於九十年一月八日十九時許採尿前九十六小時內
    某時，在不詳地點，施用第二級毒品安非他命一次，先後經警於八十九年十一月
    十八日、八十九年十二月十一日十八時四十分許及九十年一月八日十九時許通知
    甲○○前往台北市政府警察局北投分局採尿送驗而得知上情。
二、案經台北市政府警察局北投分局移送台灣士林地方法院檢察署檢察官聲請簡易判
    決處刑及移送併辦，本院認不宜以簡易判決處刑，改依通常程序審理。
    理  由
一、訊據被告甲○○對於右揭於八十九年十一月十六日、八十九年十二月九日施用第
    二級毒品安非他命之事實固坦承不諱，惟矢口否認有於九十年一月八日十九時許
    採尿送驗前九十六小時內施用第二級毒品安非他命之犯行，然查：被告於前揭事
    實欄所載三次至台北市政府警察局北投分局所採尿液，經送驗結果，均呈安非他
    命陽性反應乙節，有臺灣檢驗科技股份有限公司八十九年十一月三十日編號ＣＨ
    二０００Ｂ０００三二九號濫用藥物尿液檢驗報告、八十九年十二月二十七日編
    號ＣＨ二０００Ｃ０００一八五號濫用藥物尿液檢驗報告及臺北榮民總醫院九十
    年二月二十三日臨床毒物科檢驗報告、臺北市立療養院九十年二月六日煙毒尿液
    檢驗報告書各乙紙附卷可稽。參以臺灣檢驗科技股份有限公司、臺北榮民總醫院
    均係以酵素免疫分析法為初步檢驗後，復以氣相層析質譜儀分析法為確認檢驗，
    按氣相層析質譜分析法乃最具公信力之鑑驗方法，而甲基安非他命經口服投與後
    約百分之七十於二十四小時內自尿中排出，約百分之九十於九十六小時內自尿中
    排出，由於目前國內尿液中甲基安非他命之檢驗僅為鑑定其是否呈陽性反應，尚
    未定其含量，且甲基安非他命成分之檢出與其投與方式、投與量、個人體質、採
    尿時間與檢測儀器之精密度等諸多因素有關，因此僅憑尿中呈安非他命陽性反應
    ，並無法確實推算吸食時間距採集時間之長短，惟依上述資料推斷，最長可能不
    會超過四日等情，分別有憲兵司令部八十三年一月四鑑驗字第○○六七號函、
    行政院衛生署藥物食品檢驗局八十一年二月八日藥檢壹字第○○一一五六號函
    可查，故本件被告於八十九年十一月十六日十八至十九時許、八十九年十二月九
    十八時至十九時許及九十年一月八日十九時許採尿時向前回溯九十六小時內（不
    含為警查獲後之時間）有施用第二級毒品安非他命之事實，應堪認定。又查：被
    告前因施用毒品案件，先後經送觀察、勒戒後，均認無繼續施用毒品之傾向，經
    檢察官分別二次為不起訴處分確定，有臺灣士林地方法院檢察署刑案資料查註紀
    錄表、臺灣高等法院檢察署刑案記錄簡覆表存卷足憑。被告空言否認第三次為警
    查獲之犯行，係事後圖卸之詞，委無足採。從而，本件事證明確，被告犯行洵堪
    認定，應依法論科。
二、核被告所為，係犯毒品危害防制條例第十條第二項之罪。其持有第二級毒品安非
    他命之低度行為為高度之施用行為所吸收，不另論罪。被告所為數行為，時間緊
    接、手法相同，且均觸犯構成要件同一之罪名，顯係基於概括犯意反覆為之，應
    依連續犯以一罪論，並依法加重其刑。臺灣士林地方法院檢察署移請併案審理之
    被告於八十九年十二月九日約十八時至十九時許及九十年一月八日十九時許採尿
    前九十六小時內某時施用毒品安非他命之犯行，雖未經起訴，惟該部分犯行與聲
    請人起訴書所載施用毒品之犯行有連續犯裁判上一罪之關係，為起訴效力所及，
    本院自應併予審理。又查被告有事實欄所載之犯罪科刑及執行情形，此為被告所
    供承，復有臺灣高等法院被告全國前案紀錄表存卷可按，其受有期徒刑之執行完
    畢後五年以內再犯本件有期徒刑以上之罪，係屬累犯，應遞予加重其刑。爰審酌
    被告有多次施用毒品之前科素行、犯罪之動機、目的、手段、犯罪所生之損害、
    犯罪後坦承大部分犯行，態度尚稱良好及其他一切情狀，量處如主文所示之刑，
    按被告犯罪後，刑法第四十一條業已修正為「犯最重本刑為五年以下有期徒刑以
    下之罪，而受六個月以下有期徒刑或拘役之宣告，因身體、教育、職業、家庭之
    關係或其他正當事由，執行顯有困難者，得以一元以上三元以下折算一日，易科
    罰金。但確定因不執行所宣告之刑，難收矯正之效，或難以維持法秩序者，不在
    此限。併合處罰之數罪，均有前項情形，其應執行之刑逾六月者，亦同」，於民
    國九十年一月十日公布，同年一月十二日施行，是被告犯後法律已有變更，經比
    較新舊法，以修正後之刑法第四十一條第一項較有利於被告，自應適用新法，就
    前開宣告刑諭知易科罰金之折算標準。
據上論斷，應依刑事訴訟法第四百五十二條、第二百九十九條第一項前段、毒品危害
防制條例第十條第二項、刑法第十一條前段、第二條第一項前段、第五十六條、第四
十七條、第四十一條第一項前段，罰金罰鍰提高標準條例第二條，判決如主文。
本案經檢察官譚德周到庭執行職務。
中      華       民       國     九十     年     九       月    二十八  日
                                  臺灣士林地方法院刑事第三庭
                                      法  官
如不服本判決，應於判決送達後十日內，向本院提出上訴狀。
附錄本案論罪科刑法條：
毒品危害防制條例第十條
施用第一級毒品者，處六月以上五年以下有期徒刑。
施用第二級毒品者，處三年以下有期徒刑。


司法院資訊處製作；財團法人民間司法改革基金會備份。
